臺灣新竹地方法院刑事宣示判決筆錄
110年度易字第791號
公  訴  人  臺灣新竹地方檢察署檢察官
被      告  李可明





上列被告因竊盜案件，檢察官提起公訴（110年度偵字第9996號
）後，聲請改依協商程序而為判決，本院於中華民國111年6月30
日上午9時29分，在本院刑事第三法庭宣示判決，出席職員如下
：
                      法  官  林哲瑜
                      書記官  胡家寧
                      通  譯  方盈琍
法官起立朗讀判決主文、犯罪事實要旨、處罰條文，及告以上訴
限制、期間並提出上訴狀之法院，且諭知記載其內容：
一、主  文：
    李可明犯攜帶兇器竊盜罪，處有期徒刑陸月，如易科罰金，
    以新臺幣壹仟元折算壹日。又犯竊盜罪，處有期徒刑參月，
    如易科罰金，以新臺幣壹仟元折算壹日。應執行有期徒刑柒
    月，如易科罰金，以新臺幣壹仟元折算壹日。
　　未扣案如附表各編號所示之犯罪所得均沒收，於全部或一部
    不能沒收或不宜執行沒收時，均追徵其價額。
二、犯罪事實要旨：
㈠、李可明意圖為自己不法之所有，於民國110年3月5日19時25分
    許至20時45分許期間，前往新竹縣○○鎮○○○街00號旁朗朗建
    案工地貨櫃屋，趁無人注意之際，持其所有、客觀上可作為
    兇器使用之金屬撬棒1支（未扣案），強行侵入該貨櫃屋內
    ，竊取許昭彰所管領之日立電動打石機1台（價值新臺幣〈下
    同〉8,000元）、VENCEDOR躺椅1張(價值1,200元)、利百代文
    具(價值300元)、鹿頭牌膠帶1包(價值500元)、日立電鑽1台
    (價值6,000元)、飛利浦延長線2條(價值1,200元)、聲寶吹
    風機1台(價值1,500元)、朱仕檢驗棒1支(價值2,600元)、AS
    US筆電充電器1個(價值1,470元)、HP滑鼠1個(價值315元)；
    黎明富所管領之靈鷹折疊床1張(價值1,100元)、皮爾帕門外
    套1件(價值1,500元)、伯朗咖啡半箱(價值240元)、力劍鷹
    省力尖尾鐵線鉗2支(價值220元)、鋼頭安全鞋1雙(價值600
    元)等物得手後駕車逃逸離開。嗣許昭彰、黎明富發覺失竊
    報警處理而循線查獲。
㈡、李可明意圖為自己不法之所有，另行起意於110年3月5日23時
    15分許，前往新竹縣○○鎮○○路000號全家超商-新埔水源店，
    竊得該店店長方禹絜所管領貨架上之格蘭利威13年蘇格蘭威
    士忌1瓶(價值1,450元)、格蘭菲迪15年單一純麥威士忌1瓶(
    價值1,299元)、黑牌12年雪莉蘇格蘭威士忌1瓶(價值850元)
    、綠牌純麥威士忌1瓶（價值998元）、蘇格登12年威士忌雪
    莉桶風味1瓶(價值1,310元)、蘇格登12年單一純麥威士忌1
    瓶(價值1,310元)，得手後藏放於隨身攜帶之黑色背包內，
    未結帳逃逸離去。嗣方禹絜發覺失竊報警處理而循線查獲。
三、處罰條文：
    刑法第320條第1項、第321條第1項第3款、第38條之1第1項
    前段、第3項。
四、協商判決除有刑事訴訟法第455條之4第1項第1款於本院訊問
    程序終結前，被告撤銷協商合意或檢察官撤回協商聲請者；
    第2款被告協商之意思非出於自由意志者；第4款被告所犯之
    罪非第455條之2第1項所定得以協商判決者；第6款被告有其
    他較重之裁判上一罪之犯罪事實者；第7款法院認應諭知免
    刑或免訴、不受理者情形之一，及違反同條第2項「法院應
    於協商合意範圍內為判決；法院為協商判決所科之刑，以宣
    告緩刑或2年以下有期徒刑、拘役或罰金為限」之規定者外
    ，檢察官與被告均不得上訴。
五、如有前項得上訴之情形，得自收受宣示判決筆錄送達之日起
    20日內，向本院提出上訴書狀，上訴於第二審法院。
本案經檢察官侯少卿提起公訴，檢察官陳中順到庭執行職務。
中　　華　　民　　國　　111　  年　    6   月　　30   日
                  刑事第八庭   書  記  官  胡家寧  
                               法      官  林哲瑜
以上筆錄正本係照原本作成。
中　　華　　民　　國　　111 　年　　7 　　月　　4 　　日
                               書  記  官  胡家寧        
附錄本案論罪科刑法條全文：
刑法第320條第1項
意圖為自己或第三人不法之所有，而竊取他人之動產者，為竊盜
罪，處五年以下有期徒刑、拘役或五十萬元以下罰金。

刑法第321條
犯前條第一項、第二項之罪而有下列情形之一者，處六月以上五
年以下有期徒刑，得併科五十萬元以下罰金：
一、侵入住宅或有人居住之建築物、船艦或隱匿其內而犯之。
二、毀越門窗、牆垣或其他安全設備而犯之。
三、攜帶兇器而犯之。
四、結夥三人以上而犯之。
五、乘火災、水災或其他災害之際而犯之。
六、在車站、港埠、航空站或其他供水、陸、空公眾運輸之舟、
    車、航空機內而犯之。
前項之未遂犯罰之。 

附表：
編號 犯罪事實 犯罪所得 1      ㈠ 日立電動打石機1台、VENCEDOR躺椅1張、利百代文具、鹿頭牌膠帶1包、日立電鑽1台、飛利浦延長線2條、聲寶吹風機1台、朱仕檢驗棒1支、ASUS筆電充電器1個、HP滑鼠1個、靈鷹折疊床1張、皮爾帕門外套1件、伯朗咖啡半箱、力劍鷹省力尖尾鐵線鉗2支、鋼頭安全鞋1雙 2      ㈡ 格蘭利威13年蘇格蘭威士忌1瓶、格蘭菲迪15年單一純麥威士忌1瓶、黑牌12年雪莉蘇格蘭威士忌1瓶、綠牌純麥威士忌1瓶、蘇格登12年威士忌雪莉桶風味1瓶、蘇格登12年單一純麥威士忌1瓶